臺灣高等法院交通事件裁定　　　　　 100年度交抗字第1150號
抗　告　人
即受處分人　林志彥
上列抗告人即受處分人因違反道路交通管理處罰條例事件，不服
臺灣板橋地方法院，中華民國100年8月17日所為裁定（100年度
交聲字第2391號），提起抗告，本院裁定如下：
    主  文
抗告駁回。
    理  由
一、本件原處分及原審裁定意旨：均如附件之原審裁定書所載。
二、本件抗告意旨略以：何謂大客車臨停區之告示牌，自應包含
    自客小貨車禁止停車在內？我國法律有「自應」包含在內之
    條文內容嗎？禁制令應明確書立在告示牌上，不應使駕駛人
    有想像空間存在。原審裁定認所謂明確用語係以供外國人觀
    看之英文輔助而成，告示牌應以中文為主，且缺乏淺顯明確
    之用語。為此，請求撤銷原審裁定云云。
三、按「禁止停車線，用以指示禁止停車路段，以劃設於道路緣
    石正面及頂面為原則，無緣石之道路得標繪於路面上，距路
    面邊緣以三○公分為度。」、「本標線為黃實線，線寬除設
    於緣石正面者以緣石高度為準外，其餘皆為一○公分。」、
    「本標線禁止時間為每日上午七時至晚間八時，如有延長或
    縮短之必要時，應以標誌及附牌標示之。」，道路交通標誌
    標線號誌設置規則第一百六十八條第一項、第二項、第四項
    分別定有明文。次按汽車駕駛人駕駛汽車，應遵守道路交通
    標誌、標線、號誌之指示，於其停車時，不得在設有禁止停
    車標線處所停車，道路交通安全規則第九十條前段及第一百
    十二條第一項第四款亦分別規定甚明。汽車駕駛人停車時，
    有在設有禁止停車標線處所停車之情形者，處新臺幣六百元
    以上一千二百元以下罰鍰，道路交通管理處罰條例第五十六
    條第一項第四款亦有處罰規定。
四、經查：
  (一)抗告人確有於一００年四月三日二十一時二十二分許，將其
    所駕駛車牌號碼五Ｇ－五五二三號自用小客貨車，停放在臺
    北市○○路○段七四六號前，道路緣石劃設黃色實線之禁止
    停車處所，為警逕行拍照舉發裁處一節，業經抗告人具狀陳
    明在卷，有聲明異議狀一份在卷可稽，且有臺北市政府警察
    局舉發違反道路交通管理事件通知單、臺北市政府警察局交
    通警察大隊一００年五月九日北市警交大執字第一００三０
    九一三四００號函影本各一份及違規採證照片三張在卷足憑
    ，此部分之事實，已堪認定。
  (二)依前揭道路交通標誌標線號誌設置規則第一百六十八條第四
    項規定，在道路緣石劃設黃色實線路段之禁止停車時間，原
    則上固為每日上午七時至晚間八時。然如有延長或縮短之必
    要時，非不得以標誌及附牌標示延長或縮短之。核諸上開禁
    止停車路段劃設黃色實線起點前方之人行道上，確設有載明
    「家長接送區  上課期間０７：００－０８：００  １１：
    ３０－１２：３０  １５：３０－１６：３０黃線禁止停車
    School Day No Parking on Yellow Line  每日大客車臨停
    區  １６：３０－２４：３０  黃線禁止停車   Everyday
    No Parking on Yellow  Line  →」等內容之標誌，且設立
    位置即在抗告人停放其所駕駛之上開自用小貨車之正前方明
    顯處，該標誌上繪製「→」所指方向，即為抗告人所駕車輛
    停放處之黃實線區域，此有上開違規採證照片三張附卷可按
    ，衡常並無使抗告人不能注意該標誌之情事存在，且標示語
    意清楚明確，無任何窒礙難解，模糊不清，致須參酌該標誌
    上之英文內容，始得瞭解標示意義之處，抗告人亦無不知該
    標誌係主管機關衡量上開路段整體用路狀況，特以標誌將上
    開路段黃實線區域禁止停車時間，自每日上午七時至晚間八
    時，延長至晚上二十四時三十分許，亦即翌日凌晨零時三十
    分許。且延長禁止臨時停車原因，即為將上開路段黃實線區
    域在每日下四時三十分許起至二十四時三十分許止，作為大
    客車臨停區○○○○○段期間內，除大客車得在該處臨時停
    車外，任何車種均不得在該處停車，包含抗告人所駕駛之自
    用小貨車在內，此觀諸標誌上「每日大客車臨停區  １６：
    ３０－２４：３０  黃線禁止停車」之中文內容即明。抗告
    人空言指稱上開路段所設立延長禁止停車時間之標誌內容語
    意不清，未明確標示自小貨車禁止停車之字樣云云，要無可
    採，不能因抗告人個人之認知錯誤而主張免責。
  (三)是以，抗告人確有在上開路段延長禁止停車之時段內，將其
    所駕駛之上開自用小貨車停放在該處之違規行為明確，原處
    分機關依道路交通管理處罰條例第五十六條第一項第四款規
    定，對抗告人裁處新臺幣九百元罰鍰，並無違誤。原審裁定
    駁回抗告人之聲明異議，於法亦無不合。抗告人仍執前詞指
    摘原審裁定不當，為無理由，應予駁回。
五、據上論結，應依道路交通事件處理辦法第二十五條，刑事訴
    訟法第四百十二條，裁定如主文。
中    華    民    國   100    年    9     月    29    日
                  刑事第二十四庭審判長法  官    蔡聰明
                                      法  官    陳憲裕
                                      法  官    吳麗英
以上正本證明與原本無異。
不得再抗告。
                                      書記官    呂懿庭
中    華    民    國   100    年    9     月    29    日